臺灣高雄地方法院刑事判決　　　　　　　94年度訴字第2374號
 公　訴　人　臺灣高雄地方法院檢察署檢察官
 被　　　告　丙○○
 指定辯護人　本院公設辯護人丁○○
上列被告因違反槍砲彈藥刀械管制條例案件，經檢察官提起公訴
（94年度偵字第13621號），本院判決如下：
    主  文
丙○○未經許可，持有可發射子彈具有殺傷力之改造玩具手槍，
處有期徒刑肆年，併科罰金新臺幣壹拾萬元，罰金如易服勞役，
以新臺幣玖佰元即銀元佰元折算壹日。扣案之仿BERETTA 廠M9
型半自動手槍之改造玩具手槍壹枝（槍枝管制編號0000000000號
）、口徑9mm 制式子彈貳拾顆，均沒收。又連續以加害生命、
身體之事，恐嚇他人致生危害於安全，處有期徒刑拾月。應執行
有期徒刑肆年捌月，併科罰金新臺幣壹拾萬元，罰金如易服勞役
，以新臺幣玖佰元即銀元佰元折算壹日。扣案之仿BERETTA 廠
M9型半自動手槍之改造玩具手槍壹枝（槍枝管制編號00000000
00號）、口徑9mm 制式子彈貳拾顆，均沒收。
    事  實
一、丙○○於民國93年4 月間，在高雄市○○區○○路園中園大
    樓，收受友人唐信源（原名劉信源，已於民國93年4 月21日
    死亡）所交付之仿BERETTA廠M9 型半自動手槍製造之玩具手
    槍換裝土造金屬槍管及滑套改造而成之改造手槍1 枝（槍枝
    管制編號0000000000號）、口徑9mm 制式子彈30顆後，明知
    其未經許可，竟基於持有可發射子彈具有殺傷力之改造手槍
    及制式子彈之故意，將上揭槍、彈攜回，未經許可而持有之
    。嗣於94年5 月中旬某日，因與綽號「志強」身邊小弟綽號
    「大頭」之姓名年籍不詳男子發生財務糾紛，遂另行基於恐
    嚇之概括犯意，先持上開槍彈至高雄市苓雅區○○○路489
    號地下室國王三溫暖店內，欲找「大頭」理論未遇，竟持上
    開槍枝朝店內美容室玻璃射擊2 發後離去，以此加害生命、
    身體之事使在場之會計何瑞容心生畏懼（毀損部分未據告訴
    ）。又因與甲○○有債務糾紛心生不滿，遂承前恐嚇之概括
    犯意，於同年6 月11日凌晨2 時許，攜帶上開槍彈，搭乘友
    人黃子儀所駕駛之車牌號碼9P-6111 號自小客車，前往甲○○位於高雄市○○區○○街55巷9 號住家前，持上開槍枝朝
    2 樓甲○○房間射擊2 發後離去，以此加害生命、身體之事
    使當時在家之甲○○母親乙○○○心生畏懼，又於次日凌晨
    1 時許，自行駕駛車牌號碼3615-JP 號自小客車，至甲○○
    住處，再度持槍對空鳴槍2 發後離去，使當時在家之甲○○
    母親乙○○○心生畏懼。嗣丙○○於同日晚上9 時40分許，
    與女友郭圮庭駕駛上開車牌號碼3615-JP 號自小客車，途經
    高雄市○○○路與立德街口時，為警查獲，並當場扣得仿BE
    RETTA 廠M9型半自動手槍槍枝1 枝、子彈23顆（鑑定試射1
    顆、餘22顆）。另丙○○於上揭甲○○之大連街住處附近遺
    失子彈1顆而未扣案。
二、案經高雄市政府警察局三民第一分局移送臺灣高雄地方法院
    檢察署檢察官偵查起訴。
    理  由
一、上揭被告丙○○未經許可持有改造手槍、制式子彈，及連續
    恐嚇之事實，業據被告丙○○於本院審理時坦承不諱，核與
    證人甲○○、乙○○○於警詢證述遭恐嚇之情節；郭圯庭於
    警詢證述查獲之情節、黃文儀於警詢證述搭載被告前往甲○○住處之情節及李正道於警詢證述當時受被告鳴槍恐嚇後，
    會計何瑞容因受驚嚇而辭職且無從聯絡等情節相符，且有錄
    影帶翻拍照片2 紙附卷可按。而前開改造玩具手槍，係仿BE
    RETTA 廠M9型半自動手槍製造之玩具手槍，換裝土造金屬槍
    管及滑套而成之改造手槍，具有殺傷力；送驗子彈23顆係口
    徑9m m制式子彈，具有殺傷力等情，亦有內政部警政署94年
    6 月21日刑鑑字第0940093314號槍彈鑑定書1 紙附卷可稽。
    故被告之自白核與事實相符，本件事證明確，被告犯行洵堪
    認定，應予依法論科。
二、按持有槍砲為長時間之繼續，乃行為之繼續而非狀態之繼續
    ，故如未受允准，持有槍砲而無正當理由之行為持續長時間
    ，於終止持有前，均在其犯罪行為實施中。其間法律縱有變
    更，其行為既繼續實施至新法施行以後，即與犯罪後法律有
    變更之情形不同，不生新舊法比較適用之問題（最高法院75
    年度台上字第3370號、88年度台上字第2968號判決意旨參照
    ）。
三、查槍砲彈藥刀械管制條例業於94年1 月26日修正公布，並於
    同月28日起施行，而原條例第11條，業已刪除，併入新法第
    8 條。關於非法持有其他可發射子彈具殺傷力之改造槍枝，
    舊法第11條第4 項法定刑為一年以上七年以下有期徒刑，併
    科新台幣七百萬元以下罰金，新法第8 條第4 項之法定刑為
    三年以上十年以下有期徒刑，併科新台幣七百萬元以下罰金
    ；而被告持有改造手槍及制式子彈，從93年4 月間繼續至94
    年6 月12日被查獲為止。衡諸前揭說明，核被告所為係犯槍
    砲彈藥刀械管制條例第8 條第4 項之未經許可持有可發射子
    彈具殺傷力之改造槍枝罪，同條例第12條第4 項之未經許可
    持有子彈罪，及刑法第305 條恐嚇危害安全罪。又被告以1
    個持有改造手槍、制式子彈之行為而觸犯上開未經許可持有
    可發射子彈具殺傷力之改造槍枝罪、未經許可持有子彈罪二
    罪名，係想像競合犯，依刑法第55條規定，應從一重依未經
    許可持有其他可發射子彈具有殺傷力之改造玩具手槍罪論處
    。被告先後3 次恐嚇危害安全之犯行，時間緊接，方法相同
    ，觸犯構成要件相同之罪名，顯係基於概括犯意為之，為連
    續犯，應依刑法第56條之規定，以一罪論並加重其刑。又被
    告所犯上開未經許可持有其他可發射子彈具有殺傷力之改造
    玩具手槍罪、恐嚇危害安全罪二罪間，犯意各別，行為互異
    ，應予分論併罰，起訴書認係牽連犯，容有未洽。爰審酌被
    告犯罪動機、目的、手段，持有改造手槍及制式子彈，危害
    社會治安情節非輕，且至他人住處及經營處所鳴槍恐嚇，對
    於生命、身體及居住安全均生威脅，惟念其犯後坦承犯行，
    態度尚稱良好，且未造成他人身體、財產等重大之危害等一
    切情狀，各量處如主文所示之刑，併科如主文所示之罰金及
    諭知易服勞役之折算標準，並定應執行刑。扣案之仿BERETT
    A 廠M9型半自動手槍之改造玩具手槍1 枝（槍枝管制編號00
    00000000號），口徑9mm 制式子彈23顆（鑑定試射1 顆，餘
    22顆），係槍砲彈藥刀械管制條例第4 條第1 項第1 款、第
    2 款所列物品，乃未經許可不得持有之違禁物，應依刑法第
    38條第1 項第1 款之規定宣告沒收。至鑑驗擊發之子彈1 顆
    ，被告於上揭處所鳴槍恐嚇所擊發之子彈6 顆，均已滅失，
    爰不予宣告沒收，併予敘明。又遺失於高雄市○○區○○街
    55巷9 號之子彈1 顆，亦屬違禁物，並無證據足認已滅失，
    亦應宣告沒收，宣告沒收之子彈總數仍為23顆，附敘明之。
據上論斷，應依刑事訴訟法第299條第1項前段，槍砲彈藥刀械管
制條例第8 條第4 項、第12條第4 項，刑法第11條前段、第56條
、第305 條、第55條前段、第51條第5 款、第42條第2 項、第38
條第1 項第1 款，罰金罰鍰提高標準條例第2 條，判決如主文。
本案經檢察官林慧美到庭執行職務。
中　　華　　民　　國　　94　　年　　8 　　月　　31　　日
                  刑事第二庭  審判長法　官  張意聰
                                    法　官  曾鴻文
                                    法  官  黃宣撫
如不服本判決，應於送達後10日內，向本院提出上訴狀。
以上正本證明與原本無異。
中　　華　　民　　國　　94　　年　　8 　　月　　31　　日
                                    書記官  鄭永媚
附錄本案論罪科刑法條：
槍砲彈藥刀械管制條例第8條
未經許可，製造、販賣或運輸鋼筆槍、瓦斯槍、麻醉槍、獵槍、
空氣槍或第4 條第1 項第1 款所定其他可發射金屬或子彈具有殺
傷力之各式槍砲者，處無期徒刑或5 年以上有期徒刑，併科新臺
幣1 千萬元以下罰金。
未經許可，轉讓、出租或出借前項所列槍枝者，處5 年以上有期
徒刑，併科新臺幣1 千萬元以下罰金。
意圖供自己或他人犯罪之用，而犯前二項之罪者，處無期徒刑或
7 年以上有期徒刑，併科新臺幣1 千萬元以下罰金。
未經許可，持有、寄藏或意圖販賣而陳列第1 項所列槍枝者，處
3 年以上10年以下有期徒刑，併科新臺幣700 萬元以下罰金。
第 1 項至第 3 項之未遂犯罰之。
槍砲彈藥刀械管制條例第12條
未經許可，製造、販賣或運輸子彈者，處1 年以上7 年以下有期
徒刑，併科新台幣500 萬元以下罰金。
未經許可，轉讓、出租或出借子彈者，處6 月以上5 年以下有期
徒刑，併科新台幣300 萬元以下罰金。
意圖供自己或他人犯罪之用，而犯前二項之罪者，處3 年以上10
年以下有期徒刑，併科新台幣700 萬元以下罰金。
未經許可，持有、寄藏或意圖販賣而陳列子彈者，處5 年以下有
期徒刑，併科新台幣300 萬元以下罰金。
第 1 項至第 3 項之未遂犯罰之。
中華民國刑法第305條
(恐嚇危害安全罪)
以加害生命、身體、自由、名譽、財產之事，恐嚇他人致生危害
於安全者，處2 年以下有期徒刑、拘役或300 元以下罰金。
